【裁判字號】    98,上訴,1024
【裁判日期】    980519
【裁判案由】    毒品危害防制條例
【裁判全文】
臺灣高等法院臺中分院刑事判決        98年度上訴字第1024號
上  訴  人
即  被  告  甲○○
上列上訴人因毒品危害防制條例案件，不服臺灣苗栗地方法院98
年度訴字第2號中華民國98年3月17日第一審判決（起訴案號：臺
灣苗栗地方法院檢察署97年度毒偵字第1326號），提起上訴，本
院判決如下：
    主    文
上訴駁回。
    理    由
一、按依刑事訴訟法第350條、第361條、第362條、第367條規定
    ，不服地方法院之第一審判決而上訴者，須提出上訴書狀，
    並應敘述具體理由，為上訴必備之程式；其所提出之書狀未
    敘述上訴理由，或僅曾以言詞陳述上訴理由者，均應於上訴
    期間屆滿後20日內補提理由書於第一審法院。第一審法院經
    形式審查，認逾期未補提上訴理由者，應定期間先命補正；
    逾期未補正者，為上訴不合法律上之程式，應以裁定駁回。
    倘已提出上訴理由，但所提非屬具體理由者，則由第二審法
    院以上訴不合法律上之程式，判決駁回。而所謂具體理由，
    必係依據卷內既有訴訟資料或提出新事證，指摘或表明第一
    審判決有何採證認事、用法或量刑等足以影響判決本旨之不
    當或違法，而構成應予撤銷之具體事由，始克當之（例如：
    依憑證據法則具體指出所採證據何以不具證據能力，或依憑
    卷證資料，明確指出所為證據證明力之判斷如何違背經驗、
    論理法則）；倘僅泛言原判決認定事實錯誤、違背法令、量
    刑失之過重或輕縱，而未依上揭意旨指出具體事由，或形式
    上雖已指出具體事由，然該事由縱使屬實，亦不足以認為原
    判決有何不當或違法者（例如：對不具有調查必要性之證據
    ，法院未依聲請調查亦未說明理由，或援用證據不當，但除
    去該證據仍應為同一事實之認定），皆難謂係具體理由，俾
    與第二審上訴制度旨在請求第二審法院撤銷、變更第一審不
    當或違法之判決，以實現個案救濟之立法目的相契合，並節
    制濫行上訴（最高法院97年度臺上字第 892號刑事判決意旨
    參照）。
二、上訴人即被告甲○○（下稱被告）不服原審判決提起上訴，
    其上訴理由狀略謂：(一)本件原審認定被告吸食第一、二級毒
    品予以科刑，惟觀以判決書內容與卷內證據，既無被告持有
    或扣案第一級毒品之任何證據，是以原審判決顯有未週，殊
    非妥適至為灼然。(二)被告前未有吸食第一級毒品之前科，故
    本案原審對被告論罪科刑之依據是否屬實，均非無疑，爰請
    求撤銷原判決另為適法之判決。
三、經查，被告於原審業已二度坦承確有同時施用第一級毒品海
    洛因及第二級毒品安非他命（原審卷第28、39頁），而其為
    警查獲後，經其同意採集其尿液送驗，結果呈現嗎啡、安非
    他命及甲基安非他命陽性反應，亦有尿液檢驗報告在卷可憑
    ；被告另曾於97年2月13日晚間9時許，在臺北縣新莊市○○
    路116巷15弄7號之 2住處，以將海洛因、安非他命置入吸食
    器內燒烤產生煙霧之方式，同時施用海海洛及安非他命 1次
    ，而經臺灣板橋地方法院於97年5月13日以97年度訴字第154
    3號判決有罪確定在案，此有原審調取該案判決書附於原審
    卷可考（原審卷第30-31頁），及臺灣高等法院被告前案紀
    錄表附於本院卷可稽。被告於原審並自承本件施用毒品方法
    同於該案（原審卷第39頁），是被告本件自白同時施用第一
    級毒品海洛因及第二級毒品安非他命與事實相符，原審進而
    依想像競合犯規定，判決被告施用第一級毒品有罪，並審酌
    被告之施用毒品前科素行，累犯應加重其刑各節，量處有期
    徒刑1年2月等情，其認事用法並無違誤。本案固未扣得被告
    持有第一級毒品之證據，然除被告業於原審二度坦承確有同
    時施用第一級毒品海洛因及第二級毒品安非他命外，且其一
    次採集之尿液亦呈現嗎啡、安非他命及甲基安非他命陽性反
    應，有原審筆錄及尿液檢驗報告在卷可稽，是即使本件未查
    扣得第一級毒品之海洛因，仍不影響被告有施用第一級毒品
    海洛因之事實認定，是被告所辯顯無理由。至被告指稱其並
    無施用第一級毒品海洛因之前科乙節，惟其確因施用第一級
    毒品犯罪，而經臺灣板橋地方法院以97年度訴字1543號判決
    有罪確定，已如前述，益見被告上訴意旨所指顯非有據。是
    被告上訴理由所指各節，不足以認為原判決有何不當或違法
    ，難謂係具體理由，亦應認其上訴違背法律上之程式。
四、綜上所述，被告之上訴理由，不能認係依據卷內訴訟資料指
    摘或表明第一審判決有何採證、認事、用法或量刑等足以影
    響判決本旨之不當或違法，而構成應予撤銷之具體事由，僅
    徒憑己意請求從輕量刑，難謂上訴適法，其上訴自屬違背法
    律上之程式，爰不經辯論，駁回其上訴。
據上論斷，應依刑事訴訟法第367條前段、第372條，判決如主文
。
中    華    民    國    98    年    5    月    19    日
            刑事第五庭  審判長法  官  趙  春  碧
                              法  官  楊  真  明
                              法  官  賴  恭  利
以上正本證明與原本無異。
如不服本判決應於收受送達後10日內向本院提出上訴書狀，其未
敘述上訴理由者，並得於提起上訴後10日內向本院補提理由書（
均須按他造當事人之人數附繕本）「切勿逕送上級法院」。
                              書記官  林  桂  鳳
中    華    民    國    98    年    5    月    19    日


司法院資訊處製作；財團法人民間司法改革基金會備份。
